臺灣苗栗地方法院刑事判決
110年度交易字第140號
公  訴  人  臺灣苗栗地方檢察署檢察官
被      告  詹益輝


上列被告因公共危險案件，經檢察官提起公訴（110年度偵字第2
205號），被告於準備程序中就被訴事實為有罪之陳述，經本院
告知簡式審判程序之旨，並聽取當事人之意見後，裁定由受命法
官獨任進行簡式審判程序，判決如下：
    主  文
詹益輝吐氣所含酒精濃度達每公升零點二五毫克以上而駕駛動力
交通工具，累犯，處有期徒刑捌月。
    犯罪事實
一、詹益輝於民國110年3月25日下午4時許起至下午5時許止，在
    臺中市外埔區某工地內，飲用保力達1杯後，仍基於酒後駕
    駛動力交通工具之犯意，於同日下午5時許，騎乘車牌號碼0
    00-000號普通重型機車，自苗栗縣通霄鎮南華社區附近某處
    出發，欲前往苗栗縣通霄鎮通霄火車站附近。嗣於110年3月
    25日下午5時42分許，行經苗栗縣通霄鎮中山路與信義路交
    岔路口，因違規闖越紅燈號誌而為警攔檢盤查，發現其散發
    酒味，並於同日下午5時46分許，測得其吐氣所含酒精濃度
    為每公升0.32毫克，而查獲上情。
二、案經苗栗縣警察局通霄分局報告臺灣苗栗地方檢察署檢察官
    偵查起訴。
    理  由
一、被告詹益輝所犯係死刑、無期徒刑、最輕本刑為3年以上有
    期徒刑以外之罪，亦非高等法院管轄第一審案件，其於準備
    程序進行中，先就被訴事實為有罪之陳述，經本院告知簡式
    審判程序之旨，並聽取檢察官及被告之意見後，依刑事訴訟
    法第273條之1第1項之規定，由本院合議庭裁定進行簡式審
    判程序。是依刑事訴訟法第273條之2規定，本件之證據調查
    ，不受同法第159條第1項、第161條之2、第161條之3、第16
    3條之1及第164條至第170條規定之限制，合先敘明。
二、認定犯罪事實所憑之證據及理由
　　上揭犯罪事實，業據被告於警詢、偵訊、本院準備程序及審
    理中均坦承不諱（見偵卷第13頁及其反面、28頁及其反面，
    本院卷第25、30頁），並有警員職務報告、苗栗縣警察局通
    霄分局埔口分駐所當事人酒精測定紀錄表、財團法人工業技
    術研究院呼氣酒精測試器檢定合格證書影本（儀器器號：A1
    81048號）、證號查詢機車駕駛人、車輛詳細資料報表各1份
    、苗栗縣警察局舉發違反道路交通管理事件通知單3份在卷
    可稽（見偵卷第11、16至19、21至22頁），足認被告上開任
    意性自白核與事實相符，應堪採信。從而，本件事證已臻明
    確，被告犯行洵堪認定，應依法論科。
三、論罪科刑
　㈠核被告所為，係犯刑法第185條之3第1項第1款吐氣所含酒精
    濃度達每公升0.25毫克以上而駕駛動力交通工具罪。
　㈡累犯裁量加重最低本刑之說明：
　　被告前因公共危險案件，經本院以107年度交易字第374號判
    決判處有期徒刑7月確定，於108年8月23日執行完畢出監等
    情，有臺灣高等法院被告前案紀錄表存卷足憑，則被告於受
    徒刑執行完畢後，5年以內故意再犯本件有期徒刑以上之罪
    ，為累犯。本院考量被告因前案入監執行完畢後，復再犯下
    本案犯行，前後案之犯罪類型及罪質均屬相同，依司法院釋
    字第775號解釋意旨，本於罪刑相當原則，裁量應依刑法第4
    7條第1項規定加重其刑。
　㈢爰以行為人之責任為基礎，審酌酒後不開車之觀念，多年來
    已透過學校教育、政府宣導及各類媒體廣為傳達各界周知，
    被告對於酒後不得駕車及飲酒駕車行為之危險性，已具有相
    當程度之認識，卻仍於飲用酒類後駕駛動力交通工具上路，
    經警實施酒測時，吐氣所含酒精濃度已達每公升0.32毫克，
    罔顧公眾往來之交通安全，對不特定多數用路人及駕駛人自
    身之生命、身體、財產均帶來高度危險性，所為實屬不該，
    惟考量本件被告行為係酒後騎乘普通重型機車，行駛於一般
    道路上，幸未實際造成他人生命、身體、財產之損害，所造
    成之危險程度相對較輕，兼衡被告犯後坦承犯行之態度，於
    本院審理中自陳所受教育程度為國小畢業，目前從事粗工工
    作，日薪約新臺幣1,500元，與家中高齡母親同住，尚須照
    顧母親（見本院卷第32頁）等一切情狀，量處如主文所示之
    刑。
據上論斷，應依刑事訴訟法第273條之1第1項、第299條第1項前
段，刑法第185條之3第1項第1款、第47條第1項，刑法施行法第1
條之1第1項，判決如主文。
本案經檢察官吳宛真提起公訴，檢察官蕭慶賢到庭執行職務。
中　　華　　民　　國　　110 　年　　9 　　月　　2 　　日
　　　　　　　　　刑事第一庭　法　官　高御庭
以上正本證明與原本無異。
如不服本判決應於收受送達後20日內向本院提出上訴書狀，並應
敘述具體理由；其未敘述上訴理由者，應於上訴期間屆滿後20日
內向本院補提理由書（均須按他造當事人之人數附繕本）「切勿
逕送上級法院」。
中　　華　　民　　國　　110 　年　　9 　　月　　2 　　日
　　　　　　　　　　　　　　　書記官　林怡芳
附錄本案論罪科刑法條全文：
中華民國刑法第185條之3
駕駛動力交通工具而有下列情形之一者，處2年以下有期徒刑，
得併科20萬元以下罰金：
一、吐氣所含酒精濃度達每公升零點二五毫克或血液中酒精濃度
    達百分之零點零五以上。
二、有前款以外之其他情事足認服用酒類或其他相類之物，致不
    能安全駕駛。
三、服用毒品、麻醉藥品或其他相類之物，致不能安全駕駛。
因而致人於死者，處3年以上10年以下有期徒刑；致重傷者，處1
年以上7年以下有期徒刑。
曾犯本條或陸海空軍刑法第54條之罪，經有罪判決確定或經緩起訴處分確定，於五年內再犯第1項之罪因而致人於死者，處無期徒刑或5年以上有期徒刑；致重傷者，處3年以上10年以下有期徒刑。